César Gustavo Osorio Velásquez

Jirón Yapura Nro 367, Breña, Lima Telf. +51 991829122 gustavo.cgov@gmail.com 34 años



Ingeniero informático autodidacta con experiencia en la toma, análisis y desarrollo de requerimientos. Soy organizado y me adapto fácilmente ante el cambio, tengo capacidad para trabajar en equipo asumiendo diferentes roles, cumpliendo las metas en tiempos señalados.

Experiencia laboral

Evol (TS NET S.A.)

Analista Desarrollador para Interbank 12/2022 – Actualmente

- Participe en cambios y mantenimiento en la aplicación TRANSACTOR (sistema transaccional que registra todas las operaciones bancarias), desarrollo de scripts para actualización de componentes en SQL server, creación y modificación de batchs para despligue en Windows de pases a producción, coordinación y ejecución de pases a producción y acompañamiento en pruebas de usuario en ambientes previos. Cambios y mejoras de las APIs en C# .NET
- Realización de pruebas funcionales del producto
- Uso del marco scrum como metodología de trabajo
- Revisión y mantenimiento del Core de Transactor en C++

Manpower Perú

Analista programador para Farmacias Peruanas 10/2021 – 09/2022

- Participe en el proyecto de la migración del producto Turbo Entry (sistema usado en Promart al que se le añadieron opciones de Oechsle – empresas del grupo Intercorp), donde se realizaron mantenimientos para la gestión de los productos, atributos, órdenes de compra, case pack y gestión de compra de la empresa usando C# .NET con base de datos Oracle.
- Realice análisis funcional y toma de requerimientos de los nuevos procedimientos a implementar en el sistema
- Realice nuevos package y procedimientos almacenados en Oracle para los mantenimientos y la conexión a la base central del grupo Intercorp.
- Realice las pruebas para correcto funcionamiento de los nuevos procesos implementados
- Realice la documentación técnica de los cambios realizados, casos de prueba, manual de instalación, configuración de aplicaciones, etc.

Novatronic

Proveedor de soluciones transaccionales Ingeniero de Software 12/2016 – 09/2021

- Durante mi experiencia en Novatronic trabaje principalmente con C/C++, Oracle y Linux
- Asumí el rol principal en el desarrollo de nuevas características así como la migración e implementación de los productos usados para los pagos transaccionales OLC (Online conection), PPV (Prepago Virtual) y Cierre (aplicación utilizada para el mantenimiento de las transacciones del día así como la generación de reportes) para los clientes Sedapal, Claro, Banesco, Entel, Telefónica en sistemas operativos Solaris, Linux RH

- 7.3, Linux RH 7.8 y AIX aplicando para cada proyecto el estándar de transacciones financieras ISO 8583
- Lidere el equipo técnico para el proyecto con Banesco, teniendo a mi cargo dos desarrolladores juniors para la implementación de cambios en el producto OLC
- Realice archivos Shell-script para la ejecución automática de los Makefiles que crean las librerías y binarios del producto, así como procesos para la instalación automática en los servidores, además de ejecución de procesos bash
- Desarrolle procesos batch haciendo uso de SQL Loader y archivos CTL
- Realice cambios en C/C++ para homologar los productos OLC y formateadores de entrada y salida destinados a diferentes clientes cambiando los objetos y estructuras usados en la mensajería de las transacciones.
- Realice toma de requerimientos y análisis funcional, reuniones con el cliente y lidere el desarrollo e implementación para el proyecto de Banesco (banco venezolano)
- Realice pruebas funcionales para verificar el correcto funcionamiento e integración del producto OLC con las aplicaciones de la empresa Cliente
- Realización de documentación de proyectos: Especificaciones de casos de pruebas, Actualización de versión, Resultados de pruebas, Casos de uso, etc.
- Realice cambios en Java para las APIs usadas para el envió y recepcion de las tramas transaccionales con los clientes.

Win (Optical Networks)

Proveedor de internet de banda Ancha y telefonía fija para empresas Analista programador 08/2013 – 10/2016

- Participé en la evaluación, análisis, gestión y desarrollo de diversos requerimientos para los diferentes proyectos de mejoras en los sistemas usados en la empresa.
- Participé en diversos proyectos para la mejora y mantenimiento del sistema web (intranet) de la empresa usando Javascript y PHP y con base de datos PostgreSQL.
- Realicé la toma de requerimientos, el análisis y desarrollo para la creación de un nuevo sistema de cotización de productos ofrecidos por la empresa.
- Participé en el proyecto de generación automática de reportes de ventas y proyecciones del área comercial.
- Tuve el rol principal en el desarrollo de los siguientes módulos para la empresa usando PHP y procedimientos almacenados en PostgreSQL:
 - o generación de cuotas de facturación a partir de las ventas realizadas en la empresa,
 - prefactibilidades utilizado en el área de preventa.
 - módulo de requerimientos y generación de ordenes de compra del área de logística,
 - modulo de comisiones de las ventas, remuneraciones mensuales para el área comercial (Recibo por honorarios),
 - módulo de bonos para gerentes y subgerentes por las ventas realizadas durante los trimestres
 - o Reportes de ventas para la gerencia

GDP Super Group S.A.C.

Equipos de entretenimiento, casinos y otros Asistente de sistemas 02/2013 – 08/2013

- Participé en diversas implementaciones utilizando el lenguaje de programación C/C++ en la distribución Linux openSUSE.
- Realicé los diagramas de secuencias y flujos de la programación del host utilizado Microsoft Visio.
- Participé en la programación del host para la impresión y recepción de tickets usado en el sistema de las máquinas tragamonedas.

 Realice el menú de configuración para el sistema multi-juegos de las máquinas tragamonedas próximas a utilizarse usando las librerías openGL y openAL

DIA PUCP

Dirección de información académica PUCP Practicante de ingeniería informática 06/2012 – 12/2012

- Realicé mejoras en el código de las páginas de blogs y webfiles de la PUCP utilizando el lenguaje de programación PHP en la distribución Linux Fedora.
- Realicé la documentación para el mantenimiento futuro del servicio de webfiles.
- Di soporte al sistema de alojamiento de archivos de la universidad.

Formación académica

03/2006 - 07/2012

Pontificia universidad católica del Perú

Ingeniero Informático

07/2015 -09/2015

Pontificia universidad católica del Perú

Curso de actualización de carrera

Certificaciones

Scrum Master certificate ID 609562 Scrum Developer certificate ID 609527

05/2021 - Big Data - Azure Cibertec

07/2018 - Diplomado de Business Inteligence, Analitycs y Big Data Instituto Latinoamericano de Empresas y Negocios – ILEN

07/2018 – Curso Fundamentos de ITIL para la gestion de Servicios Cibertec

Idiomas

Inglés - Avanzado, Británico (2010)

Conocimientos especializados

Lenguajes de programación

C/C++

Java

SQL

C#

PL/SQL

Bases de datos

PostgreSQL

 Microsoft Server MySQL

Oracle